【裁判字號】    95,易,1329
【裁判日期】    951031
【裁判案由】    毒品危害防制條例
【裁判全文】
臺灣臺北地方法院刑事判決              95年度易字第1329號
公  訴  人  臺灣臺北地方法院檢察署檢察官
被      告  甲○○
上列被告因毒品危害防制條例案件，經檢察官聲請以簡易判決處
刑（95年度偵緝字第1267號），由本院改依通常程序審理，本院
判決如下：
    主    文
甲○○連續施用第一級毒品，累犯，處有期徒刑玖月。
扣案有第一級毒品海洛因殘留反應之殘渣袋貳個，均沒收銷燬之
。
    事    實
一、甲○○曾有違反麻醉藥品管理條例、毒品危害防制條例及槍
    砲彈藥刀械管制條例等前科，其中於民國八十八年間，因違
    反毒品危害防制條例案件，經臺灣板橋地方法院於八十八年
    十月十二日以八十八年度毒聲字第六三五九號裁定送觀察、
    勒戒後，認無繼續施用毒品傾向，經臺灣板橋地方法院檢察
    署檢察官於八十八年十月二十八日以八十八年度毒偵字第一
    六六五號為不起訴處分確定；於八十九年間，又因違反毒品
    危害防制條例案件，經本院於八十九年十月十八日以八十九
    年度毒聲字第二五四四號裁定送觀察、勒戒後，認無繼續施
    用毒品傾向，經臺灣臺北地方法院檢察署檢察官於八十九年
    十月三十日以八十九年度毒偵字第三一五二號為不起訴處分
    確定；於九十年間，再因違反毒品危害防制條例案件，經本
    院於九十年十一月十六日以九十年度毒聲字第二五一六號裁
    定令入戒治處所施以強制戒治一年，經本院於九十一年四月
    二十九日以九十一年度毒聲字第八五四號裁定停止戒治，所
    餘戒治期間付保護管束後，復經本院於九十一年七月二十六
    日以九十一年度毒聲字第一四一四號裁定撤銷停止戒治，並
    自九十一年十二月四日起入臺北戒治所執行至九十二年六月
    二日執行完畢，其所犯施用第一級毒品及第二級毒品罪，並
    經本院於九十一年四月八日分別判處有期徒刑八月及有期徒
    刑五月，應執行有期徒刑一年確定，自九十二年六月三日起
    入監執行至九十三年五月二十五日縮短刑期執行完畢。竟仍
    不知悔改，於上開有期徒刑執行完畢以及上開強制戒治執行
    完畢釋放後，五年以內，又基於施用第一級毒品海洛因之概
    括犯意，於九十五年一月初某日，在臺北市○○路上，為供
    己施用而以新臺幣一千元之價格，向姓名、年籍均不詳，綽
    號「黑點」之成年男子購入第一級毒品海洛因一小包後，隨
    即自九十五年一月初某日某時許起，至同年五月二十二日某
    時許為警查獲後經警對其採尿送驗時起回溯二十六小時內之
    某時許止，在其臺北市○○區○○路三三巷七號二樓住處廁
    所內，以針筒注射之方式，連續施用第一級毒品海洛因多次
    。嗣經警於九十五年一月十三日下午一時五十分許，持搜索
    票至其上開住處執行搜索後，當場扣得甲○○前所購入施用
    所餘均含有第一級毒品海洛因殘留反應之殘渣袋二個；以及
    於九十五年五月二十二日下午五時三十分許，在臺北市○○
    區○○路一三一號前經警通緝到案，對其採尿送驗後呈嗎啡
    陽性反應，始查知上情。
二、案經臺北市政府警察局刑事警察大隊報請臺灣臺北地方法院
    檢察署檢察官偵查後聲請以簡易判決處刑。
    理    由
一、訊據被告甲○○對於其於上開時、地先後施用第一級毒品海
    洛因多次之犯罪事實坦承不諱，而扣案之殘渣袋二個，經送
    鑑驗結果，確均含有第一級毒品海洛因殘留反應，有法務部
    調查局九十五年四月十三日調科壹字第０二０００七八四四
    號鑑定通知書一份在卷可稽（九十五年度偵字第六三二九號
    卷第二二頁），並經證人張立君亦即被告配偶於警詢時及偵
    查中證稱：扣案均含有第一級毒品海洛因殘留反應之殘渣袋
    二個，確均係被告所有之物無誤（九十五年度毒偵字第六九
    一號卷第一０頁；九十五年度偵字第六三二九號卷第一五頁
    ），且經將被告於上開時、地為警通緝到案後，經警對其所
    採得之尿液送交檢驗結果，復呈鴉片類嗎啡陽性反應，亦有
    臺北市政府警察局偵辦毒品案件尿液檢體委驗單、臺灣檢驗
    科技股份有限公司濫用藥物尿液檢驗報告、結文各一份附卷
    可按（九十五年度毒偵字第二一二七號卷第二七頁至第二九
    頁），足徵被告上開自白與事實相符，此外，並有查獲照片
    三張附卷足憑（九十五年度毒偵字第六九一號卷第二一頁、
    第二二頁）以及含有第一級毒品海洛因殘留反應之殘渣袋二
    個扣案可資佐證。
二、被告曾有違反麻醉藥品管理條例、毒品危害防制條例及槍砲
    彈藥刀械管制條例等前科，其中於八十八年間，因違反毒品
    危害防制條例案件，經臺灣板橋地方法院於八十八年十月十
    二日以八十八年度毒聲字第六三五九號裁定送觀察、勒戒後
    ，認無繼續施用毒品傾向，經臺灣板橋地方法院檢察署檢察
    官於八十八年十月二十八日以八十八年度毒偵字第一六六五
    號為不起訴處分確定；於八十九年間，又因違反毒品危害防
    制條例案件，經本院於八十九年十月十八日以八十九年度毒
    聲字第二五四四號裁定送觀察、勒戒後，認無繼續施用毒品
    傾向，經臺灣臺北地方法院檢察署檢察官於八十九年十月三
    十日以八十九年度毒偵字第三一五二號為不起訴處分確定；
    於九十年間，再因違反毒品危害防制條例案件，經本院於九
    十年十一月十六日以九十年度毒聲字第二五一六號裁定令入
    戒治處所施以強制戒治一年，經本院於九十一年四月二十九
    日以九十一年度毒聲字第八五四號裁定停止戒治，所餘戒治
    期間付保護管束後，復經本院於九十一年七月二十六日以九
    十一年度毒聲字第一四一四號裁定撤銷停止戒治，並自九十
    一年十二月四日起入臺北戒治所執行至九十二年六月二日執
    行完畢，此有臺灣高等法院被告前案紀錄表一份在卷可徵。
    職是，被告在其上開違反毒品危害防制條例案件之觀察勒戒
    及強制戒治執行完畢釋放後，五年以內再犯本件施用第一級
    毒品之罪甚明。從而，本件事證明確，被告上開犯行，洵堪
    認定，應予依法論處。
三、按行為後法律有變更者，適用行為時之法律。但行為後之法
    律有利於行為人者，適用最有利於行為人之法律，刑法第二
    條第一項定有明文。而本次刑法修正之比較新舊法，應就罪
    刑有關之共犯、未遂犯、想像競合犯、牽連犯、連續犯、結
    合犯，以及累犯加重、自首減輕暨其他法定加減原因（如身
    分加減）與加減例等一切情形，綜其全部罪刑之結果而為比
    較（最高法院九十五年五月二十三日九十五年度第八次刑庭
    會議決議參照）。茲查：刑法第五十六條連續犯之規定，業
    經修正刪除，此刪除雖非犯罪構成要件之變更，但顯已影響
    行為人刑罰之法律效果，自屬法律有變更，應依新法第二條
    第一項規定為新舊法之比較（最高法院九十五年第八次刑事
    庭會議決議參照）。新法修正施行後，被告上開施用第一級
    毒品海洛因之犯行，即須分論併罰，是比較新舊法之結果，
    應適用較有利於被告之行為時法律即修正前刑法第五十六條
    規定，論以連續犯。
四、核被告所為，係犯毒品危害防制條例第十條第一項之施用第
    一級毒品罪。檢察官聲請簡易判決處刑書雖認被告係犯同條
    例第十一條第一項之持有第一級毒品罪嫌，然此業經公訴檢
    察官於本院審理時就被告上開連續施用第一級毒品之犯行予
    以補充在案，並當庭更正起訴法條為犯同條例第十條第一項
    之連續施用第一級毒品罪，且經言詞辯論在案，本院自得予
    以審酌，復無庸變更起訴法條，併此敘明。被告持有第一級
    毒品海洛因進而施用，其持有第一級毒品海洛因之低度行為
    ，應為其施用第一級毒品海洛因之高度行為所吸收，不另論
    罪。被告上開多次施用第一級毒品海洛因犯行間，時間緊接
    ，犯罪構成要件相同，顯係基於概括犯意反覆為之，為連續
    犯，應依修正前刑法第五十六條規定，以一罪論並加重其刑
    。又被告曾有違反麻醉藥品管理條例、毒品危害防制條例及
    槍砲彈藥刀械管制條例等前科，其中於九十年間，因違反毒
    品危害防制條例之施用第一級毒品及第二級毒品案件，經本
    院於九十一年四月八日分別判處有期徒刑八月及有期徒刑五
    月，應執行有期徒刑一年確定，自九十二年六月三日起入監
    執行至九十三年五月二十五日縮短刑期執行完畢，有臺灣高
    等法院被告前案紀錄表一份附卷可佐，其於上開有期徒刑執
    行完畢後，五年以內故意再犯本件有期徒刑以上之罪，不論
    適用修正前、修正後刑法第四十七條規定，均構成累犯，對
    被告而言並無有利或不利之情形，應依修正前刑法第四十七
    條規定，論以累犯，並加重其刑。爰審酌被告前因施用毒品
    案件經觀察、勒戒及強制戒治執行完畢釋放後，仍不知戒除
    ，又於上開時、地先後施用第一級毒品海洛因多次、施用為
    自戕行為、所生危害及坦承犯行，犯後態度頗佳等一切情狀
    ，量處如主文所示之刑。扣案有第一級毒品海洛因殘留反應
    之殘渣袋二個，因業已無法與殘留其上之第一級毒品海落因
    分離，應全部視為查獲之毒品，依毒品危害防制條例第十八
    條第一項前段規定，諭知沒收銷燬之。
五、末按本件檢察官原聲請簡易判決處刑，惟經本院認有刑事訴
    訟法第四百五十一條之一第四項但書所定之情形，爰改依通
    常程序審判，併予敘明。
據上論斷，應依刑事訴訟法第四百五十二條、第二百九十九條第
一項前段，毒品危害防制條例第十條第一項、第十八條第一項前
段，刑法第二條第一項前段、第十一條前段、修正前刑法第五十
六條、第四十七條，判決如主文。
本案經檢察官高怡修到庭執行職務。
中    華    民    國    95    年    10    月    31    日
                        臺灣臺北地方法院刑事第十五庭
                            審判長法  官  廖紋妤
                                  法  官  邱蓮華
                                  法  官  吳麗英
上正本證明與原本無異。
如不服本判決，應於送達後十日內，向本院提出上訴狀。
                                  書記官  田華仁
中    華    民    國    95    年    10    月    31    日
附錄本案論罪科刑法條：
毒品危害防制條例第十條：施用第一級毒品者，處六月以上五年
                        以下有期徒刑。
                        施用第二級毒品者，處三年以下有期
                        徒刑。


司法院資訊處製作；財團法人民間司法改革基金會備份。
